【裁判字號】    99,易,371
【裁判日期】    990908
【裁判案由】    詐欺
【裁判全文】
臺灣臺北地方法院刑事判決               99年度易字第371號
公  訴  人  臺灣臺北地方法院檢察署檢察官
被      告  己○○
上列被告因詐欺案件，經檢察官提起公訴（九十八年度偵字第九
二五號），本院判決如下：
    主  文
己○○意圖為自己不法之所有，以詐術使人將本人之物交付，累
犯，處有期徒刑壹年拾月。
    事  實
一、己○○前於民國八十五年間，因詐欺案件，經臺灣高等法院
    臺中分院以八十八年度上易字第三九一號判決判處有期徒刑
    十月確定，於九十一年二月二十七日縮刑期滿執行完畢。
二、己○○知悉址設臺北市中正區○○○街十五之二號七樓盛業
    公關有限公司（下稱盛業公司）之負責人甲○○持有一批鎢
    鈷合金，亟欲出售以賺取利潤，竟與友人陳財生（未據起訴
    ，現由臺灣臺北地方法院檢察署【下稱臺北地檢署】通緝中
    ）共同基於意圖為自己不法所有之犯意聯絡，於民國九十五
    年十一月底某日，由陳財生向甲○○自稱為立法委員助理，
    並佯稱：己○○為國際金融三大操盤手之一，具有鎢鈷合金
    之投資經驗，可協助甲○○進行相關生意云云，取得甲○○
    之信任後，陳財生即於九十五年十二月間某日，帶同己○○
    前往盛業公司，陳財生再次向甲○○佯稱：己○○為臺灣金
    融前三大操作手，在俄羅斯賣飛機，臺灣高鐵融資案中部分
    金額係己○○所申請云云，己○○並向甲○○誆稱：其曾有
    鎢鈷合金買賣成交經驗，且為中國緊急醫療救難協會成員，
    有美金二億元之資金在香港，亟需新臺幣五百萬元保證金，
    始能將資金匯回臺灣，僅需借款一星期云云，同時承諾支付
    新臺幣一百萬元作為酬金，並協助甲○○尋找鎢鈷合金之買
    家，使不知情之甲○○因而將上情轉告友人庚○○，致庚○○因而陷於錯誤，同意借款新臺幣五百萬元予己○○，旋於
    九十五年十二月二十二日在盛業公司內，由陳財生與庚○○
    以鎢鈷合金買賣借調資金為由，簽立協議書，約定借款金額
    新臺幣五百萬元，酬金新臺幣一百萬元，借款期限自九十五
    年十二月十二日起至九十六年一月八日，己○○並開立票號
    ＴＨ0000000號、金額新臺幣六百萬元之本票一紙供
    擔保，與甲○○共同擔任連帶保證人，己○○、陳財生並於
    同日，與甲○○另行簽立鎢鈷合金之合作協議書，約定由己○○、陳財生負責銷售盛業公司之鎢鈷合金，庚○○即於同
    日前往盛業公司附近之銀行提領新臺幣五百萬元交付己○○
    ，己○○取得上開款項後即將其中新臺幣一百萬元分予陳財
    生，其中新臺幣一百萬元分予何若玫瓜分殆盡。嗣於九十六
    年一月八日，己○○、陳財生無法償還上開款項，遂要求將
    還款期限延展至九十六年一月二十二日，惟屆期仍未清償，
    而陸續於九十六年八月二日、九十七年一月八日重新書立協
    議書，分別將原協議書之借款人更改為己○○、陳財生，借
    款事由更改為投資中國醫科大學之美金二億元資金回流臺灣
    事宜，並約定違約金；然屢經庚○○催討，己○○、陳財生
    仍置之不理，拒不清償，亦未依上開合作協議書協助盛業公
    司銷售鎢鈷合金，甲○○不得已始代替己○○、陳財生返還
    上開款項，至此方知受騙。
三、案經臺北市政府警察局中正第一分局報告臺灣臺北地方法院
    檢察署（下稱臺北地檢署）檢察官偵查起訴。
    理  由
壹、程序方面：
    按被告以外之人於審判外之言詞或書面陳述，除法律有規定
    者外，不得作為證據；又被告以外之人於審判外之陳述，雖
    不符合同法第一百五十九條之一至第一百五十九條之四之規
    定，但經當事人於審判程序同意作為證據，法院審酌該言詞
    陳述或書面陳述作成時之情況，認為適當者，亦得為證據；
    又當事人、代理人或辯護人於法院調查證據時，知有第一百
    五十九條第一項不得為證據之情形，而未於言詞辯論終結前
    聲明異議者，視為有前項之同意，刑事訴訟法第一百五十九
    條第一項及第一百五十九條之五分別定有明文。查本判決下
    列所引用之各項證據方法之證據能力，當事人於本院準備程
    序及審判期日中均未予爭執，且迄至言詞辯論終結前亦未再
    聲明異議，本院審酌該等言詞陳述及書面陳述作成時之情況
    ，並無不宜作為證據之情事，依刑事訴訟法第一百五十九條
    之五之規定，自得作為證據，合先敘明。
貳、實體方面：
一、證據之認定：
  (一)訊據被告己○○固坦承透過陳財生之介紹認識甲○○，與甲○○簽立鎢鈷合金之合作協議書，開立本票向庚○○借款新
    臺幣五百萬元，借款期限一個星期，借款利息新臺幣一百萬
    元，取得借款後各分予陳財生、何若玫新臺幣一百萬元等情
    ，惟矢口否認有何詐欺之犯行，辯稱：其為俄羅斯商業飛機
    公司亞洲總代理，持續推動國際救難人道服務項目，並未對
    外表示係國際金融三大操盤手之身分，不知陳財生如何向甲○○介紹其身分，其有成立中國緊急救援服務公司，甲○○
    為推銷鎢鈷合金存貨，希望拉攏被告協助盛業公司展開多項
    業務計畫，獲取厚利，其以本票供擔保，向甲○○短期借款
    新臺幣五百萬元，無冒用任何人或單位施用詐術、誆騙財物
    ，業已返還新臺幣二百三十六萬元予甲○○云云。
  (二)經查：
  1.被告己○○經由陳財生之介紹認識甲○○，被告與陳財生於
    九十五年十二月間某日，一同前往盛業公司，向甲○○借款
    新臺幣五百萬元，借款期限為一週，被告承諾支付新臺幣一
    百萬元作為酬金，並協助甲○○尋找鎢鈷合金之買家，甲○○因而將上情轉告庚○○，代為向庚○○借款新臺幣五百萬
    元，庚○○因而於九十五年十二月二十二日在盛業公司，由
    陳財生與庚○○以鎢鈷合金買賣借調資金為由，簽立協議書
    ，約定借款金額新臺幣五百萬元，酬金新臺幣一百萬元，借
    款期限自九十五年十二月十二日起至九十六年一月八日，被
    告並開立票號ＴＨ0000000號、金額新臺幣六百萬元
    之本票一紙供擔保，與甲○○共同擔任連帶保證人，被告、
    陳財生並於同日，與甲○○另行簽立鎢鈷合金之合作協議書
    ，約定由被告、陳財生負責銷售盛業公司之鎢鈷合金，庚○○即於同日交付新臺幣五百萬元予被告收受，被告隨即將其
    中新臺幣二百萬元各分予陳財生、何若玫，嗣於九十六年一
    月八日，被告、陳財生無法償還上開款項，遂要求將還款期
    限延展至九十六年一月二十二日，惟屆期仍未清償，而陸續
    於九十六年八月二日、九十七年一月八日重新書立協議書，
    分別將原協議書之借款人更改為被告、陳財生，借款事由更
    改為投資中國醫科大學之美金二億元資金回流臺灣事宜，並
    約定違約金，嗣後由甲○○代替被告、陳財生返還上開款項
    予庚○○等節，為被告所是認，並與證人甲○○、戊○○、
    庚○○證述情節相符，復有九十五年十二月二十二日之協議
    書、票號ＴＨ0000000號本票、合作協議書、九十六
    年一月八日協議書補充條款、九十六年八月二日、九十七年
    一月八日協議書修正條款在卷可稽（臺北地檢署九十七年度
    他字第七六八二號卷【下稱他字卷】第六至二十頁參照），
    首堪認定。
  2.本件之爭點乃為被告是否有利用不知情之甲○○向庚○○施
    用詐術而取得上開新臺幣五百萬元之現金之行為？茲分述如
    下：
  (1)證人甲○○到庭證稱：我於九十五年十一、十二月份經由陳
    財生介紹認識被告，陳財生來我辦公室，提到被告、何若玫
    可以處理鎢鈷合金的買賣，他就帶被告到盛業公司介紹給我
    認識，陳財生說被告是臺灣金融的操作手的前三名，在俄羅
    斯有賣飛機，臺灣高鐵有部分金額是被告申請出來，被告就
    笑笑的，我和被告認識後，被告、何若玫有提到在中東處理
    鎢鈷合金成功的經驗，之後被告跟我說，他在大陸有申請公
    司，叫做中國緊急醫療救援協會，在外面的點有一千還是一
    萬多個，這些點有一些專業人員、飛機、救生設備等，中國
    緊急醫療救難協會有美金二億元在香港，只要新臺幣五百萬
    元的擔保金，就可以將美金二億元從香港操作回臺灣，因為
    他幫別人處理很多金錢的事情，以至於他沒辦法拿出自己的
    資金，所以才向我借新臺幣五百萬元，等美金二億元操作回
    來後，可以把錢拿來還我，一部分的錢也可以幫忙完成鎢鈷
    合金的交易，另外借新臺幣五百萬元一個禮拜，之後會出新
    臺幣一百萬元的謝金，陳財生一直跟我擔保，說他會負責，
    而且那時候我做很多事業不是很順利，被告提到他處理過鎢
    鈷合金的事情，我希望鎢鈷合金買賣的事業可以成功，而且
    被告借錢只有一個禮拜，被告拿三、四張他與俄羅斯人的合
    照，照片背景有一個紅布條，上面有白字是寫關於飛機、航
    太的會議，我就請庚○○幫忙借錢，因為庚○○與被告不熟
    ，庚○○希望這筆錢能夠讓我鎢鈷合金的事業順利，早點賣
    掉，所以她借錢給被告最主要是要幫助我，庚○○就到銀行
    把錢領出，拿現金給被告與陳財生，由我擔任連帶保證人，
    第一次是請陳財生當借款人，當初借給被告這筆錢，是要被
    告之後幫我處理鎢鈷合金，避免借了錢以後，被告不幫我處
    理鎢鈷合金的事情，所以把合作協議書作為庚○○與被告簽
    立第一份協議書之附件，後來過了七天、半個月、一個月都
    沒還錢，我就覺得借款發生問題，要求被告、陳財生共同修
    改協議書，要他們把協議書上借錢的原因改成是因為借給中
    國緊急醫療救難協會，把借款人改為被告，擔保人改為陳財
    生，這是第二份補充協議書，在第一份及第二份協議書中間
    還有一份補充條款，後來我在九十七年間把新臺幣五百萬元
    還給庚○○，被告只有還我新臺幣一、二十萬，也沒有幫我
    處理鎢鈷合金的事業等語（本院卷第七七頁至第八十頁參照
    ）。
  (2)證人戊○○到庭證稱：甲○○是我老闆，陳財生之前說被告
    是國際金融三大操盤手，連高鐵的殷琪都要拜託被告作融資
    ，後來陳財生帶被告到我們公司，說從臺灣匯新臺幣五百萬
    元到香港，香港銀行會有二億美金回流臺灣，我們在聊天的
    時候，有向被告確認是否是金融三大操盤手，被告並沒有否
    認，他說二億美金是用來空中醫療救援，後來庚○○直接借
    錢給被告，由甲○○擔任連帶保證人，在借錢的時候，也曾
    經提到鎢鈷合金買賣的事情，所以簽了九十五年十二月二十
    二日這份協議書，後來被告沒有還錢，是由甲○○還給庚○○等語（本院卷第八一頁至第八四頁參照）。
  (3)證人庚○○證稱：我的朋友甲○○說被告在金融方面很行，
    有做鎢鈷合金的生意，可以幫助他，被告需要借錢做中國緊
    急醫療救難協會，他說這個錢我借給被告、陳財生之後，一
    個禮拜就可以拿回來，還會再給我新臺幣一百萬元的紅包，
    在辦公室簽協議書的時候還有領錢的時候，我有聽到被告、
    陳財生說這筆錢是要做中國緊急救援協會，陳財生介紹被告
    是金融三大操盤手之一、從事高鐵融資、何若玫是陳財生的
    妹妹、被告跟何若玫從事金融方面，所以借這筆錢不用擔心
    ，他們一個禮拜會還，被告說他是中國緊急醫療救難協會的
    會員，我到場的時候就有一份協議書，甲○○要我先看內容
    ，當時陳財生、被告也坐在旁邊看內容，因為借款是用來作
    為醫療資源，被告覺得他們是短期借款，不用寫這麼清楚，
    所以借款事由才寫做鎢鈷合金買賣，當時我信任甲○○所以
    我就簽了，當時他們有談到借給被告新臺幣五百萬元後，被
    告會有二億美金從香港回流臺灣的事情，簽完協議書以後，
    被告、陳財生載我去盛業公司附近的銀行領現金，當場領新
    臺幣五百萬元現金在銀行門口交給他們。後來被告、陳財生
    沒有依照約定的時間還錢給我，我跟甲○○講，叫甲○○想
    辦法，甲○○就先把錢還我等語（本院卷第八四頁反面至第
    八七頁參照）。
  (4)此外，被告、陳財生於九十五年十二月二十二日在盛業公司
    向庚○○借款新臺幣五百萬元時，簽訂協議書，即明文約定
    「茲因鎢鈷合金買賣事宜，參方協議如下：(一)甲方（即陳財
    生）向乙方（即庚○○）借調資金，協助鎢鈷合金買賣事宜
    。將用於打通各項鎢鈷合金買賣事宜之環節，以達成交之目
    的。…」，被告、陳財生與盛業公司並於同時簽訂合作協議
    書，為購買鎢鈷合金事宜成立合作平台，以該紙合作協議書
    作為借款協議書之附件，有九十五年十二月二十二日之協議
    書及合作協議書在卷可查（他字卷第六至十一頁參照），足
    認被告確係佯以協助證人甲○○鎢鈷合金買賣為由，利用不
    知情之甲○○代為向庚○○借款，綜合上開證人所證內容，
    亦可認由陳財生先向證人甲○○、戊○○表示被告為國際金
    融三大操盤手，再由被告向甲○○佯稱自己係中國緊急醫療
    救難協會成員，該協會有二億美金之資金在香港，需借款新
    臺幣五百萬元，即可將該筆資金匯回臺灣，並且自己曾經有
    鎢鈷合金買賣成功之經驗，可協助甲○○尋找鎢鈷合金之買
    家，使不知情之甲○○將上情轉告庚○○，使庚○○誤信被
    告具有國際金融背景，出借款項可幫助甲○○鎢鈷合金之事
    業，因而陷於錯誤，交付新臺幣五百萬元予被告及陳財生之
    事實，至為明確。
  (5)被告自承在九十五年十二月二十二日，向庚○○借得新臺幣
    五百萬元現金後，其中新臺幣三百萬元付給香港某不知名基
    金會的丁○○，因為買賣、聯絡國外基金會、銀行、大宗物
    資賣家等客戶係委由何若玫辦理，其中新臺幣一百萬元付給
    何若玫作為顧問費，另外新臺幣一百萬元則借給陳財生等情
    （本院卷第四五頁參照），核與陳財生與被告、甲○○電話
    對話內容相符，有本院勘驗證人甲○○提出之電話錄音光碟
    筆錄在卷可憑（本院卷第五二頁參照），若被告所述僅須再
    給付香港某基金會新臺幣五百萬元，即可取得美金一百萬元
    佣金一節為真，理應將所借得之新臺幣五百萬元一次給付該
    基金會，以獲取美金一百萬元之佣金，為何將其中新臺幣二
    百萬元分別給付何若玫、陳財生，置美金一百萬元之佣金於
    不顧？足認被告所述僅需新臺幣五百萬元保證金，即可將香
    港之資金匯回臺灣一節係屬虛妄，益徵被告與陳財生主觀上
    有為自己不法所有之意圖以詐取庚○○交付新臺幣五百萬元
    之犯意聯絡甚明。
  (三)被告所辯不足採信之理由：
  1.被告雖辯稱：其為俄羅斯飛機的亞太總代理，與中國醫科大
    學合作空中醫療的事業，李正良個人有與中國醫科大學簽約
    ，需要二億美金的融資，由我幫他向丁○○的基金會申請，
    對方承諾只要美金三千萬元的頭期款到位其可拿美金一百萬
    元之佣金，之前陸續投資很多錢在空中醫療，只要再給新臺
    幣五百萬元就可以拿到美金一百萬元之佣金，九十五年十二
    月初我請乙○○到香港ＵＥＳ開個人名義的戶頭，我向基金
    會申請後，二億美金就會匯到乙○○的戶頭，乙○○再把錢
    轉匯到珠海某一間銀行的中國醫科大學專戶，丙○○及蔣雨
    生可以協助他，後來大陸沒有通過珠海銀行中國醫科大學專
    戶的匯款，所以香港二億美金沒有下來，乙○○開戶後，二
    、三天我就通知他們回來云云，並聲請傳喚證人乙○○及丙○○，以證明其有架構兩岸三地直昇機、飛機之救援機隊，
    並由乙○○負責與中國醫科大學簽約之情。惟查，證人乙○○證稱：我於九十五年起迄今都擔任光堡公司、億富金公司
    之業務顧問，九十六年迄今在光堡公司任職，九十七、九十
    八年同時在億富金公司上班，處理文書方面的事，如國外的
    信件，光堡公司的負責人是己○○，光堡公司的地址在臺北
    縣中和市，詳細地址我沒有記，我連電話也記不住，九十六
    年七、八月我自己一人去香港，以我個人名義談多方面國際
    性的買賣交易，有金屬、大眾物資、銀行保證，交易對象是
    香港朋友介紹的，我不記得交易對象的名字，我只記得有姓
    張的，光堡公司從事房地產、國際大宗物資貿易，國際貿易
    項目裡面有包含醫療、電子，例如採購國外醫療物品、電子
    產品，九十六年初我與丙○○、蔣雨生去香港，我們自己三
    個人談好有空就一起去，我們從事國際金融，完成大眾物資
    黃金、鎢金、不鏽鋼的買賣，要跟國外談合約，所以合約上
    面有很多條件要看，沒有談成任何交易，這次談合約與耀翔
    、光堡公司有關，我是這兩家公司的員工，老闆要我去，我
    也願意去，有去匯豐銀行、渣打銀行談正事，談作業條件，
    在香港停留一個禮拜等語（本院卷第九十頁至第九二頁參照
    ）。以證人擔任光堡公司顧問長達四年期間，仍不記憶光堡
    公司之電話及地址，就九十六年前往香港之時間、原因、人
    數，在同次審判期日之詰問中為前後不一致之證述，就前往
    香港所辦事務亦無法明確交待，無法證明被告係委由乙○○
    前往香港與中國醫科大學簽約、架構兩岸三地直昇機、飛機
    之救援機隊等情。證人丙○○證稱：我於九十二年間經由朋
    友介紹認識被告，如果被告要我幫他收發電子郵件及資料我
    會幫他收，但是我沒有看郵件及文件內容，九十六年不知道
    是快要元旦還是快要農曆年，我跟乙○○、一位蔣先生一起
    去香港，被告請我去處理事情，幫乙○○打電腦文件，但是
    處理什麼事情我不清楚，後來在香港停留二天，沒有打到任
    何合約文件，我和乙○○有進去渣打銀行開個人帳戶，因為
    被告說以後可能會用到，所以我就先開戶備用，開完戶我們
    三人一起在渣打銀行外面等承辦人員，乙○○說要等合作的
    人出來，但是都沒有等到，被告後來打電話給乙○○，說合
    作的沒有成，所以就回臺灣等語（本院卷第九十二頁反面至
    第九十四頁參照），是以證人丙○○就前往香港處理事情之
    內容不清楚，不足以證明被告確有從事架構兩岸三地救援機
    隊之事，被告所辯難以採信。
  2.被告雖提出俄羅斯商業飛機公司亞洲總代理相關資料及緊急
    救援計畫影本證明其係俄羅斯飛機公司亞洲總代理，持續推
    動國際救難人道服務項目，惟上開資料均係影本，所謂之總
    代理資料僅有公司發展軌跡、報紙報導剪貼及英文委任狀，
    無法認定上開公司確實存在且被告為該公司之亞洲總代理，
    且細繹該紙委任狀內容，就代理期間、代理內容、代理費用
    計算等重要事項均無約定，無法僅由委任狀即認定被告之身
    分，而緊急救援計畫書亦為影本，無從認定其來源及製作名
    義人，至於被告提出之臺北市政府核准中國緊急救援服務有
    限公司設立登記函文、財團法人海峽兩岸緊急救援基金會籌
    備會議議程、海峽兩岸緊急救援基金會籌組說明會等資料，
    依其內容，無法認定與被告有關，而被告提出之宴客資料與
    座位圖，亦無從證明被告所述之二億美金確實存在，另被告
    所提之中國醫科大學珠海校區及附屬醫院暨醫學研究中心開
    發合作意向書及保證書，合作意向書內雖有證人乙○○之簽
    名，惟依證人乙○○之證述，其前往香港係從事國際金融，
    進行大眾物資黃金、鎢金、不鏽鋼的買賣，未完成任何交易
    ，則上開書面資料內容即與證人乙○○證述之內容不符，況
    簽立合作意向書及保證書之人李正良，年籍資料不詳，被告
    復未提供任何身分資料以供查證、傳訊，自難認定被告所述
    中國醫科大學珠海校區投資案於投資款美金三千萬元到位後
    ，即有美金一百萬元酬金一節屬實。此外，詐欺罪係即成犯
    ，雖事後返還部分款項，並不影響犯罪之成立（最高法院著
    有八十三年度臺上字第三一五三號判決可參），被告所提之
    還款明細係被告自行製作，並據證人甲○○否認，亦無其他
    證據可資證明，與證人甲○○所列被告所欠款項（含賠償金
    ），僅得證明被告犯後賠償情形，無從解免被告業已成立之
    詐欺罪責，縱認被告確已清償上開款項之金額，惟在其向不
    知情之證人甲○○佯稱為中國緊急醫療救難協會成員，有二
    億美金之資金在香港，僅需借款新臺幣五百萬元保證金一個
    星期，即可將資金匯回臺灣，同時承諾支付新臺幣一百萬元
    之酬金，並協助甲○○尋找鎢鈷合金之買家，證人甲○○轉
    而向庚○○陳述上情，使庚○○因而陷於錯誤交付新臺幣五
    百萬元時，被告之犯罪行為即已成立，其事後返還款項之行
    為，亦無解於其犯罪成立。
  (四)至於何若玫自被告取得新臺幣一百萬元一節，告訴人自承何
    若玫在被告借新臺幣五百萬元當天沒有出現，借錢的過程中
    何若玫沒有說過任何話，因為當初何若玫出現的時候，說是
    被告的老闆，被告跟我借錢的時候，希望不要讓何若玫知道
    等語（本院卷第四十五頁反面），依卷存證據，亦不足以認
    定何若玫有參與被告利用不知情之甲○○向庚○○施用詐術
    而取得上開新臺幣五百萬元之現金之行為，是尚難認定何若
    玫係本案之共犯，附此敘明。
  (五)綜上所述，被告確實有與陳財生共同為如事實二所載之詐欺
    取財之行為，其上開所辯係屬卸責之詞，不足採信，本件事
    證明確，被告之犯行堪予認定，應依法論科。
二、論罪科刑之法律適用：
  (一)核被告所為，係犯刑法第三百三十九條第一項之詐欺取財罪
    。被告與陳財生，就事實二所載之犯行，有犯意聯絡與行為
    分擔，應論以共同正犯。被告利用不知情之證人甲○○為本
    件犯行，係間接正犯。
  (二)查被告有如事實一所載之犯罪科刑執行情形，有臺灣高等法
    院被告前案紀錄表一份在卷可稽，其前受有期徒刑執行完畢
    ，於五年以內故意再犯本件有期徒刑以上之罪，為累犯，應
    依刑法第四十七條第一項之規定加重其刑。
  (三)爰審酌被告貪圖不法利得，利用不知情之證人甲○○遂行詐
    騙，造成庚○○鉅額之金錢損失達新臺幣五百萬元，證人甲○○復承擔連帶保證人之責任而返還上開款項予庚○○，被
    告犯後飾詞卸責，亦未能賠償被害人所遭致之金錢損失或與
    其等和解並取得諒解，態度實非良好，暨其素行、生活狀況
    、犯罪之手段等一切情狀，量處如主文所示之刑，以示懲儆
    。
據上論斷，應依刑事訴訟法第二百九十九條第一項前段，刑法二
十八條、第三百三十九條第一項、第四十七條第一項，刑法施行
法第一條之一，判決如主文。
本案經檢察官孫沛琦到庭執行職務
中    華    民    國    99    年    9     月    8     日
                  刑事第九庭審判長法  官  林怡秀
                                  法  官  張詩芸
                                  法  官  徐淑芬
以上正本證明與原本無異。
如不服本判決應於收受送達後十日內向本院提出上訴書狀，並應
敘述具體理由；其未敘述上訴理由者，應於上訴期間屆滿後20日
內向本院補提理由書（均須按他造當事人之人數附繕）「切勿逕
送上級法院」。
                                  書記官  劉郅享
中    華    民    國    99    年    9     月    8     日
附錄本案論罪科刑法條全文：
中華民國刑法第339條
（普通詐欺罪）
意圖為自己或第三人不法之所有，以詐術使人將本人或第三人之
物交付者，處五年以下有期徒刑、拘役或科或併科一千元以下罰
金。
以前項方法得財產上不法之利益或使第三人得之者，亦同。
前二項之未遂犯罰之。

司法院資訊處製作；財團法人民間司法改革基金會備份。
